【裁判字號】    92,上訴,2137
【裁判日期】    920730
【裁判案由】    竊盜等
【裁判全文】
臺灣高等法院刑事判決                          九十二年度上訴字第二一三七號
    上  訴  人
    即  被  告  甲○○
右上訴人，因竊盜等案件，不服臺灣基隆地方法院，九十二年度訴字第一二０號，中
華民國九十二年四月三十日第一審判決（起訴案號：臺灣基隆地方法院檢察署九十一
年度偵字第四六二二號）提起上訴，本院判決如左：
    主  文
原判決撤銷。
甲○○共同連續毀越牆垣、安全設備，於夜間侵入有人居住之建築物竊盜，累犯，處
有期徒刑壹年。
如附表貳所示簽帳單上偽造之「庚○○」、「癸○」署押各貳枚，及扣案遠東航空公
司（華信安泰信用卡股份有限公司）信用卡背面偽造之「庚○○」署押（未經塗改部
分）壹枚均沒收。
    事  實
一、甲○○前因偽造有價證券案件，經台灣基隆地方法院判處有期徒刑三年二月確定
    ，於民國八十八年六月二十四日假釋出監，八十九年二月二十四日假釋期滿未經
    撤銷假釋而執行完畢。詎其仍不知悔改，與真實年籍不詳綽號「阿清」之成年男
    子，基於意圖為自己不法所有之竊盜概括犯意聯絡，謀議由甲○○在校園圍牆外
    把風接應；綽號「阿清」之成年男子負責侵入校園竊盜，乃於附表壹所示之時間
    ，前往基隆女中及光隆商職等地，依謀定之計劃，由甲○○在學校圍牆外把風接
    應；綽號「阿清」之成年男子踰越基隆女中及光隆商職學校之圍牆而侵入夜間有
    人守衛之該二校校園內，並毀越上開二校辦公室窗戶之安全設備，乘無人管理注
    意之際，連續竊取基隆女中等九人如附表壹所示屬動產之財物，所竊得之電子產
    品，由甲○○負責販賣，販賣所得贓款二人均分；竊得之信用卡則交由甲○○使
    用。
二、甲○○竊得上揭庚○○之信用卡後，復基於偽造私文書之犯意，在該信用卡背面
    顧客簽章欄偽簽「庚○○」之署押而偽造私文書，且明知並未獲如附表貳所示真
    正持卡人庚○○及癸○之授權，竟基於詐欺及行使偽造私文書之概括犯意，於附
    表貳所示之時間，持所竊得如附表貳所示庚○○及癸○之信用卡，先後至如附表
    貳所示之「ＩＢＩＬＣＳ」國外網站等特約商店，偽稱自己係持卡人，而以輸人
    信用卡卡號及有效期限或刷卡消費之方式，連續輸入信用卡卡號及有效期限；或
    於信用卡簽帳單顧客簽名欄內，以複寫方式偽造如附表貳所示庚○○、癸○之署
    押計四枚（均為一式二聯，一聯為持卡人存根聯；一聯為商店存根聯；附表貳編
    號一、二為國際網站，只要輸入信用卡卡號即可消費，故無偽造署押之問題；編
    號四及編號六，因甲○○刷卡未成功，故亦未偽造署押），用以表示真正持卡人
    庚○○及癸○確認交易標的物、金額及向該特約商店刷卡消費之意思，而連續偽
    造信用卡簽帳單之私文書，並將偽造完成之信用卡簽帳單交付於特約商店之服務
    人員而行使之，足以生損害於真正持卡人庚○○、癸○及如附表貳所示之特約商
    店與發卡銀行對信用卡管理之正確性，使前揭特約商店陷於錯誤，而交付如附表
    貳所示之註冊入會免繳會員費之利益及財物，合計價值五萬一千八百十七元（盜
    刷之時間、特約商店、盜刷所得財物、持卡人、盜刷之信用卡卡號及發卡銀行均
    詳如附表貳；另附表貳編號四及編號六，甲○○持庚○○及癸○之信用卡，前往
    東逸企業股份有限公司及萬家福賣場，以同上手法盜刷詐購金額分別為二萬三千
    七百三十元與五萬九千七百四十五元之財物時，因刷卡未成功，始未詐購財物得
    逞）。嗣於九十一年十二月五日下午二時九分許，甲○○持竊得之癸○信用卡，
    前往基隆市○○路五十三號地下層萬家福賣場，欲盜刷五萬九千七百四十五元之
    酒類（即附表貳編號六）時，因許文田發覺甲○○所持之信用卡有異，遂報警處
    理致甲○○盜刷未得逞，並當場自甲○○身上扣得庚○○、癸○所有之信用卡計
    二張及消費存根聯一張，甲○○並帶同警員返回住處，自其住處取出上開基隆女
    中失竊之數位相機及電腦液晶螢幕各一台、掃描器一台與庚○○扣繳憑單一張等
    物，始悉上情。
三、案經基隆市警察局第二分局報告臺灣基隆地方法院檢察署檢察官偵查起訴
    理  由
一、本件上訴人即被告甲○○經本院合法傳喚，雖未到庭陳述，惟右揭事實，業據其
    於警、偵訊及原審訊問審理中坦承不諱，核與證人即被害人基隆女中之代表人戊○○、子○○；光隆商職之代表人壬○○；被害人乙○○、丁○○、庚○○、辛○○、丙○○、己○○、癸○及證人許文田等人在原審偵查、審理中到庭證述在
    卷，其指訴及證述之情節均相符合，復有被告盜刷之信用卡簽帳單影本二紙、贓
    物認領保管收據二紙、安信信用卡股份有限公司九十二年一月二十七日、四月十
    七日函二紙、自被告住處扣得之被害人庚○○各類所得扣繳憑單正本一紙附卷可
    按，另被告前往光隆商職竊盜未及接應搬走而遺留現場之二台電腦螢幕上所採之
    指紋，經送內政部警政署刑事警察局鑑驗，與該局檔存被告之指紋卡左中指指紋
    相符之情，亦有該局九十一年十一月二十二日刑紋字第０九一０三一五八六四號
    鑑驗書附卷可證，堪信被告之自白與事實相符，本件事證明確，被告犯行堪以認
    定，應依法論科。
二、（一）查基隆女中及光隆商職於夜間均有人在校值夜，且守衛室位在學校大門口
    之事實，分據證人戊○○即基隆女中之職員；證人壬○○即光隆商職之職員於原
    審訊問時到庭證述明確，被告踰越上開二學校之圍牆進入校園內，並毀損辦公室
    之窗戶後侵入辦公室內竊取該二學校及教職員所有之財產，核被告此部分所為係
    犯刑法第三百二十一條第一項第一款、第二款毀越牆垣、安全設備，於夜間侵入
    有人居住之建築物竊盜罪。公訴人認被告係犯刑法第三百二十條第一項之普通竊
    盜罪，容有未洽，然其起訴之基本社會事實同一，本院自得依法變更起訴法條後
    予以審理。被告與真實年籍姓名不詳，綽號「阿清」之成年男子間，就上揭竊盜
    罪，有犯意聯絡及行為分擔，均為共同正犯。又被告先後三次侵入基隆女中及光
    隆商職竊盜，時間緊接，手法相同，觸犯構成要件相同之罪名，為連續犯，應依
    刑法第五十六條之規定論以一罪，並依法加重其刑。另被告三次竊盜行為，均各
    以一行為接續竊得被害人基隆女中、乙○○、丁○○；光隆商職、庚○○；基隆
    益，為想像競合犯，應從一情節較重之部分論處。（二）被告竊得庚○○之信用
    卡後，在信用卡背面偽簽庚○○之署押，核其此部分所為係犯刑法第二百十條之
    偽造私文書罪，公訴人認被告係犯刑法第二百零一條之一第一項變造信用卡罪，
    容有未洽，然其起訴之基本社會事實相同，本院自得變更起訴法條後予以審理。
    再被告在電腦網路上輸入所竊得被害人庚○○之信用卡卡號及有效期限，使網站
    業者陷於錯誤，同意其註冊為網站之會員，而詐得免繳會員費之利益，按電磁紀
    錄藉電腦之處理所顯示之影像或符號，足以為表示其用意之證明者，以文書論，
    刑法第二百二十條第一項第二款定有明文，被告在ＩＢＩＬＣＳ網站利用電腦設
    備輸入被害人庚○○之卡號等資料係表示持卡人向該網站確認該等信用交易，顯
    屬上開條文所規範之準私文書，核其此部分所為係犯刑法第二百十六條、第二百
    二十條第一、二項、第二百十條之行使偽造私文書及同法第三百三十九條第二項
    之詐欺得利罪。又被告盜刷被害人庚○○（一次既遂、一次未遂）、癸○之信用
    卡（一次既遂、一次未遂），核其所為係犯刑法第二百十六條、二百十條之行使
    偽造私文書罪及刑法第三百三十九條第一項之詐欺取財罪；第三項、第一項之詐
    欺取財未遂罪。被告先後所犯數次詐欺得利罪、行使偽造私文書罪、詐欺取財既
    遂罪、未遂罪，均時間緊接、手法相同，觸犯構成要件相同之罪名，均為連續犯
    ，應依刑法第五十六條之規定論以一詐欺取財得利罪、行使偽造私文書罪、詐欺
    取財既遂罪，並依法加重其刑。被告偽造私文書復持以行使，偽造私文書之低度
    行為為高度之行使行為所吸收，不另論罪。又其偽造署押為偽造私文書之部分行
    為，亦不另論罪。（三）被告所犯刑法第三百二十一條第一項第一、二款之加重
    竊盜罪；刑法第二百十條、第二百十六條之行使偽造私文書罪、刑法第三百三十
    九條第一項、第二項之詐欺取財罪、詐欺得利罪四罪間，有方法結果之牽連犯關
    係，應依刑法第五十五條之規定，從一重之刑法第三百二十一條第一項第一、二
    款之加重竊盜罪論處。又查被告前曾受如事實欄所載有期徒刑之執行，此有本院
    被告全國前案紀錄表附卷可考，其於有期徒刑執行完畢後五年以內，再犯本件最
    重本刑為有期徒刑以上之刑之罪，為累犯，應依法遞加重其刑。
三、原審以被告甲○○罪證明確，予以論罪科刑，固非無見，惟原判決就被告在電腦
    網路上輸入所竊得被害人庚○○之信用卡卡號及有效期間，使網路業者陷於錯誤
    ，同意其註冊為網站之會員而詐得其免繳會員之利益，此電磁紀錄藉電腦之處理
    所顯示之影像或符號，均足以表示其一定用意之證明，乃屬刑法第二百二十條第
    二項所定之準私文書，被告持以行使，應以同法第二百十六條、第二百十條處斷
    ，原審就此部分僅論以詐欺得利罪，尚有未當，被告上訴意旨擅意指摘原判決不
    當，固無理由，惟原判決既有可議，自屬無從維持，應由本院予以撤銷改判，爰
    審酌被告正值壯年，不思以己力獲取財物，以夜間侵入有人值夜之校園內竊取財
    物，對人民居住安全及財產之危害菲輕，及所竊得之財物及盜刷信用卡所獲財物
    之價值、行為次數及犯後坦承犯行等一切情狀，量處如主文第二項所示之刑示懲
    。如附表貳所示簽帳單上偽造之「庚○○」、「癸○」之署押各二枚，及扣案之
    遠東航空公司（華信安泰信用卡股份有限公司）信用卡背面偽造之庚○○署押（
    該信用卡背面有二個庚○○之署押，未塗改之庚○○署押係被告所偽造）一枚，
    不問屬於被告與否，均依刑法第二百十九條之規定沒收。
四、被告經合法傳喚無正當理由不到庭，爰不待其陳述逕行判決。
據上論斷，應依刑事訴訟法第三百六十條第一項前段、第三百六十四條、第二百九十
九條第一項前段、第三百七十一條、第三百條，刑法第二十八條、第五十六條、第二
百十六條、第二百十條、第二百二十條第一項、第二項、第三百二十一條第一項第一
款、第二款、第三百三十九條第一項、第二項、第五十五條、第四十七條、第二百十
九條，罰金罰鍰提高標準條例第一條前段，判決如主文。
本案經檢察官施慶堂到庭執行職務。
中      華      民      國    九十二    年      七      月     三十     日
                              臺灣高等法院刑事第三庭
                                  審判長法  官  張  連  財
                                        法  官  張  傳  栗
                                        法  官  黃  金  富
右正本證明與原本無異。
如不服本判決，應於收受送達後十日內向本院提出上訴書狀，其未敘述上訴之理由者
並得於提起上訴後十日內向本院補提理由書（均須按他造當事人之人數附繕本）。
                                        書記官  江  采  廷
中      華      民      國    九十二    年      七      月    三十一    日
附錄：本案論罪科刑法條全文
中華民國刑法第二百一十條
 (偽造變造私文書罪)
偽造、變造私文書，足以生損害於公眾或他人者，處五年以下有期徒刑。
中華民國刑法第二百一十六條
 (行使偽造變造或登載不實之文書罪)
行使第二百十條至第二百十五條之文書者，依偽造、變造文書或登載不實事項或使登
載不實事項之規定處斷。
中華民國刑法第二百二十條第一項、第二項
在紙上或物品上之文字、符號、圖畫、照像，依習慣或特約，足以為表示其用意之證
明者，關於本章及本章以外各罪，以文書論。
錄音、錄影或電磁紀錄，藉機器或電腦之處理所顯示之聲音、影像或符號，足以為表
示其用意之證明者，亦同。
中華民國刑法第三百二十一條第一項第一款、第二款
犯竊盜罪而有左列情形之一者，處六月以上、五年以下有期徒刑：
一、於夜間侵入住宅或有人居住之建築物、船艦或隱匿其內而犯之者。
二、毀越門扇、牆垣或其他安全設備而犯之者。
中華民國刑法第三百三十九條第一項、第二項
 (普通詐欺罪)
意圖為自己或第三人不法之所有，以詐術使人將本人或第三人之物交付者，處五年以
下有期徒刑、拘役或科或併科一千元以下罰金。
以前項方法得財產上不法之利益或使第三人得之者，亦同。
附表壹
┌──┬────┬────┬────┬───┬──────┬──────┐
│編號│時    間│地    點│行為態樣│被害人│竊 得 財 物 │所 犯 法 條 │
├──┼────┼────┼────┼───┼──────┼──────┤
│一  │九十一年│基隆市信│乘無人管│基隆女│液晶電腦銀幕│刑法第三百二│
│    │年十一月│義區東信│理注意之│中    │一台、掃描器│十一條第一項│
│    │十一日凌│路三二四│際竊取  │      │一台、照相機│第一款、第二│
│    │晨      │號基隆市│        │      │一台        │款          │
│    │        │高級女子│        │      │            │            │
│    │        │中學    │        │      │            │            │
├──┼────┼────┼────┼───┼──────┼──────┤
│二  │同   右 │同   右 │同    右│乙○○│語言翻譯機一│同      右  │
│    │        │        │        │      │台          │            │
├──┼────┼────┼────┼───┼──────┼──────┤
│三  │同   右 │同   右 │同    右│丁○○│國民身分證二│同      右  │
│    │        │        │        │      │張、機車駕駛│            │
│    │        │        │        │      │執照、信用卡│            │
└──┴────┴────┴────┴───┴──────┴──────┘
（續上頁）
┌──┬────┬────┬────┬───┬──────┬──────┐
│    │        │        │        │      │一張、金融卡│            │
│    │        │        │        │      │三張、金飾（│            │
│    │        │        │        │      │三十錢）    │            │
├──┼────┼────┼────┼───┼──────┼──────┤
│四  │九十一年│基隆市信│同    右│光隆商│液晶螢幕四台│同      右  │
│    │十一月十│義區信二│        │職    │（其中二台得│            │
│    │七日凌晨│路二六四│        │      │手後置於校園│            │
│    │        │號光隆商│        │      │內尚未運走）│            │
│    │        │職      │        │      │            │            │
├──┼────┼────┼────┼───┼──────┼──────┤
│五  │同    右│同    右│同    右│庚○○│華信安泰信用│同      右  │
│    │        │        │        │      │卡一張（卡號│            │
│    │        │        │        │      │五四０八四三│            │
│    │        │        │        │      │００八二二五│            │
│    │        │        │        │      │六０七號）  │            │
└──┴────┴────┴────┴───┴──────┴──────┘
（續上頁）
┌──┬────┬────┬────┬───┬──────┬──────┐
│六  │九十一年│基隆市信│同    右│基隆女│掃描機及數位│同      右  │
│    │十二月四│義區東信│        │中    │相機各一台  │            │
│    │日凌晨  │路三二四│        │      │            │            │
│    │        │號基隆女│        │      │            │            │
│    │        │中      │        │      │            │            │
├──┼────┼────┼────┼───┼──────┼──────┤
│七  │同    右│同    右│同    右│辛○○│身分證影本六│同      右  │
│    │        │        │        │      │張          │            │
├──┼────┼────┼────┼───┼──────┼──────┤
│八  │同    右│同    右│同    右│丙○○│國民身分證一│同      右  │
│    │        │        │        │      │張、信用卡二│            │
│    │        │        │        │      │張、金融卡二│            │
│    │        │        │        │      │張          │            │
└──┴────┴────┴────┴───┴──────┴──────┘
（續上頁）
┌──┬────┬────┬────┬───┬──────┬──────┐
│九  │同    右│同    右│同    右│己○○│現金新台幣（│同      右  │
│    │        │        │        │      │下同）四千元│            │
├──┼────┼────┼────┼───┼──────┼──────┤
│十  │同    右│同    右│同    右│癸  ○│誠泰銀行信用│同      右  │
│    │        │        │        │      │卡一張（卡號│            │
│    │        │        │        │      │四五七九七七│            │
│    │        │        │        │      │二七一四八四│            │
│    │        │        │        │      │八一０五號）│            │
└──┴────┴────┴────┴───┴──────┴──────┘
附表貳
┌──┬────┬───┬──────┬──────┬───┬─────┐
│編號│時    間│地  點│盜刷所得財物│在信用卡簽帳│持卡人│ 信用卡卡 │
│    │        │      │            │單上偽造之署│      │ 號及發卡 │
│    │        │      │            │押（均一式二│      │  銀行    │
│    │        │      │            │聯）        │      │          │
└──┴────┴───┴──────┴──────┴───┴─────┘
（續上頁）
┌──┬────┬───┬──────┬──────┬───┬─────┐
│一  │九十一年│在「Ｉ│免繳會員入會│於電腦網路上│庚○○│華信安泰公│
│    │十一月十│ＢＩＬ│費用美金二十│輸入信用卡卡│      │司信用卡卡│
│    │八日上午│ＣＳ」│九點九五元（│號及有效期限│      │號五四０八│
│    │五時三十│網站  │起訴書記載者│即可，故無偽│      │四三００八│
│    │四分    │      │係換算成新台│造署押之問題│      │二二五六０│
│    │        │      │幣之金額）  │            │      │七號      │
├──┼────┼───┼──────┼──────┼───┼─────┤
│二  │九十一年│同  右│免繳會員入會│同       右 │同  右│同    右  │
│    │十一月十│      │費用美金一元│            │      │          │
│    │八日上午│      │之利益（起訴│            │      │          │
│    │五時三十│      │書所記載者係│            │      │          │
│    │四分    │      │換算成新台幣│            │      │          │
│    │        │      │之金額）    │            │      │          │
└──┴────┴───┴──────┴──────┴───┴─────┘
（續上頁）
┌──┬────┬───┬──────┬──────┬───┬─────┐
│三  │九十一年│基隆市│新台幣（下同│庚○○      │同  右│同    右  │
│    │十一月十│信義區│）五萬零五十│            │      │          │
│    │八日上午│深溪路│元          │            │      │          │
│    │十時五十│五十三│備註：被告係│            │      │          │
│    │二分    │號地下│以刷卡購物換│            │      │          │
│    │        │層萬家│現金之方式，│            │      │          │
│    │        │福賣場│將刷卡所購物│            │      │          │
│    │        │      │品賣給不知情│            │      │          │
│    │        │      │之許文田而換│            │      │          │
│    │        │      │取現金。    │            │      │          │
├──┼────┼───┼──────┼──────┼───┼─────┤
│四  │九十一年│基隆市│刷卡購買二萬│無          │同  右│同    右  │
│    │十一月十│安和二│三千七百三十│            │      │          │
│    │八日中午│街十五│元之物品未遂│            │      │          │
│    │十二時三│號Ｂ棟│            │            │      │          │
└──┴────┴───┴──────┴──────┴───┴─────┘
（續上頁）
┌──┬────┬───┬──────┬──────┬───┬─────┐
│    │十三分許│東逸企│            │            │      │          │
│    │        │業股份│            │            │      │          │
│    │        │有限公│            │            │      │          │
│    │        │司    │            │            │      │          │
├──┼────┼───┼──────┼──────┼───┼─────┤
│五  │九十一年│基隆市│六百八十元之│癸○        │癸○  │誠泰銀行  │
│    │十二月五│仁三路│財物        │            │      │信用卡卡號│
│    │日下午一│四十五│            │            │      │四五七九七│
│    │時二十一│號二樓│            │            │      │七二七一四│
│    │分      │大地之│            │            │      │八四八一０│
│    │        │音唱片│            │            │      │五號      │
│    │        │行    │            │            │      │          │
├──┼────┼───┼──────┼──────┼───┼─────┤
│六  │九十一年│基隆市│刷卡購買價傎│無          │癸○  │同    右  │
│    │十二月五│深溪路│五萬九千七百│            │      │          │
└──┴────┴───┴──────┴──────┴───┴─────┘
（續上頁）
┌──┬────┬───┬──────┬──────┬───┬─────┐
│    │日下午二│五十三│四十五元之酒│            │      │          │
│    │時九分許│號地下│類未遂      │            │      │          │
│    │        │層萬家│            │            │      │          │
│    │        │福賣場│            │            │      │          │
└──┴────┴───┴──────┴──────┴───┴─────┘


司法院資訊處製作；財團法人民間司法改革基金會備份。
